【裁判字號】    89,上訴,1367
【裁判日期】    890816
【裁判案由】    違反槍彈藥刀械管制條例
【裁判全文】
臺灣高等法院高雄分院刑事判決    八十九年度上訴字第一三六七號
    上  訴  人  台灣高雄地方法院檢察署檢察官
    上訴人即
    被      告  丙○○
    選任辯護人  陳清和
    被      告  乙○○
    選任辯護人  陳惠美
右上訴人因被告違反槍砲彈藥刀械管制條例案件，不服臺灣高雄地方法院八十九年度
訴字第七三七號中華民國八十九年八月十六日第一審判決（起訴案號：臺灣高雄地方
法院檢察署八十八年度偵字第一七五０七、一九一九八號），提起上訴，本院判決如
左：
      主      文
上訴駁回。
      事實及理由
甲、被告丙○○有罪部分：
一、本院審理結果，認第一審判決此部分之認事用法及量刑均無不當，應予維持，並
    引用第一審判決書記載之事實、證據及理由（如附件）。
二、被告丙○○上訴意旨仍否認犯罪，辯稱：伊是在伊家樓下搭王國華之車子去電動
    玩具店玩電動沒錯，槍、彈如何來的，伊不知情，又王國華在警訊中所制作之筆
    錄不實在，請求調取警訊錄音帶勘驗是否與筆錄相符，並請再傳訊王國華出庭說
    甲，且伊在警訊中亦未供稱「槍彈是大槓的所有的，我是當場看到他拿了裝槍的
    那個手提包放在王國華的車上」這句話，也沒有說「乙○○則利用空隙突然溜走
    」，也沒說當時與王國華都有有聽到乙○○要借車子放槍枝之事，是警察自己寫
    的，請調被告之警訊錄音帶比對云云。惟查被告在警訊中已供承八十八年七月十
    二日下午，在高雄市○○路與南台路口搭乘王國華之自用小客車前往某不詳電動
    玩具店，與王國華在警訊中所供相符，自堪採信，其又在原審中又辯稱是自前往
    該電玩店，在本院調查中又改稱是在其住處樓下搭乘王國華之車子，自難信為真
    實，再王國華之警訊筆錄，經本院調取並勘驗結果，筆錄與錄音帶之內容，大致
    均一致，少部分雖語氣略有差異，但語意則一，有勘驗筆錄在卷可稽，至共同被
    告王國華業已逃亡，刻由原審法院通緝中，有被告全國前科紀錄表在卷足憑，既
    在通緝中，自無從傳訊，而被告之警訊錄音帶經函調結果，據高雄市政府警察局
    刑警大隊八十九年十二月七日函報，丙○○因屬通知到案說甲，警訊錄音部分，
    移送書未註甲，經洽詢當時承辦人謝清文稱因事隔一年，已不復記憶等情，有該
    函在卷可按（附本院卷），又證人謝清文到庭證稱：有錄音，但未隨案移送，現
    已找不到，筆錄是照被告丙○○所講記載，並非自己寫的等語（本院九十年一月
    十七日筆錄）是被告所辯上述筆錄是警員自己寫的云云，即非可採。綜上所述，
    本件被告丙○○之上訴非有理由，應予駁回。
乙、被告乙○○無罪部分：
一、本院審理結果，認第一審以被告乙○○之犯罪不能證甲而為無罪之判決，核無不
    合，應予維持，並引用第一審判決書之理由（如附件）。
二、檢察官上訴意旨：(1)本件被告乙○○對於置放槍枝之皮包持放係爭車內，業據共
    同被告丙○○、王國華指訴綦詳。(2)被告若不知該皮包內有槍枝，何需神秘兮兮
    的質問何處可借放東西﹖況槍枝係鐵質物品，其重量與一般物品之質量不同，此
    易甲之理。(3)原審以證人王國華前後供述不一，因未採信其證詞，然證人王國華
    之證詞前後不一，究前者不可採﹖或後者不可採﹖或兩者皆不可採﹖原審並未敘
    甲，其判決有不備理由之違法云云，指摘原判決此部分不當，惟查共同被告丙○
    ○、王國華不利於被告乙○○之供述，係利於己之供詞，自難採為共同被告犯罪
    之惟一證據，業據原判決在理由內予以甲，況被告丙○○在本院調查中又改稱
    ：：：乙○○有來（指電動玩具店）他說有一個手提袋，說裡面放衣服要放，我
    就向王國華拿車的鑰匙給他，他去一下又回來，說不放了鑰匙又還給我，他就回
    去了，因為我背著他，他到底有沒有拿東西走，我沒有注意，不過，他好像手上
    有拿東西就走了等語（本院八十九年十一月七日筆錄）亦足認上開槍、彈非被告
    乙○○所置放，是被告乙○○之犯罪為不能證甲，檢察官仍執前詞，指摘原判決
    此部分不當，非有理由，應予駁回。
丙、被告丙○○經合法傳喚無正當理由而不到庭，爰不待其陳述，逕行判決。
據上論斷，應依刑事訴訟法第三百六十八條、第三百七十三條、第三百七十一條，判
決如主文。
本案經檢察官邱榮藏到庭執行職務。
中    華    民    國      九十      年       一       月     十九     日
                                  審判長法官  張甲松
                                        法官  江泰章
                      法官  任森銓
右正本證甲與原本無異。
被告乙○○不得上訴。
餘如不服本判決，應於判決送達後十日內向本院提出上訴狀，其未述理由者並應於
提出上訴狀後十日內向本院補提理由書（應附繕本)。
                                      書記官  許信宗
中    華    民    國      九十      年       一       月     二十九   日
附錄：本判決論罪科刑法條：
槍砲彈藥刀械管制條例第七條第四項：
未經許可，持有、寄藏或意圖販賣而陳列第一項所列槍砲、彈藥者，處五年以上有期
徒刑，併科新臺幣一千萬元以下罰金。
                                                                        Ｄ


司法院資訊處製作；財團法人民間司法改革基金會備份。
